【裁判字號】    88,親,175
【裁判日期】    890224
【裁判案由】    確認親子關係不存在
【裁判全文】
臺灣高雄地方法院民事判決  八十八年度親字第一七五號
    原      告    乙○○○
    被      告    乙○○○之子.
                            住.
    兼法定代理人  甲○○    住.
                            （現於台灣台南監獄台南分監執行中）
右當事人間確認親子關係不存在事件，本院判決如左：
    主    文
確認被告乙○○○之子即丙○○（民國八十八年四月十四日出生）非被告甲○○與原
告之婚生子。
訴訟費用由被告負擔。
    事    實
甲、原告方面：
一、聲明：請求判決如主文所示。
二、陳述：原告與被告甲○○係夫妻關係，被告甲○○自民國（下同）八十七年六月
    二十七日起，因涉犯盜匪等案件遭押迄今，而原告於八十八年四月十四日產下
    被告乙○○○之子即丙○○，依出生證明書所載，原告懷孕週期係三十七週二百
    五十九天，自出生日八十八年四月十四日反推回溯計算，受胎日應是八十七年七
    月三十日，而是時被告甲○○仍押在看守所，足證被告乙○○○之子即丙○○
    並非原告自被告甲○○處受胎所生；雖被告乙○○○之子即丙○○係原告與被告
    甲○○於婚姻關係存續中所生之子，依法應推定為被告甲○○之婚生子，惟被告
    乙○○○之子即丙○○既非原告自被告甲○○受胎所生之子，自應認被告乙○○○之子即丙○○與被告甲○○間並無親子關係，爰提起本件訴訟。
三、證據：提出出生證明書影本一件為證。
乙、被告方面：
一、聲明：對原告訴之聲明沒意見。
二、陳述：被告乙○○○之子即丙○○確非原告自被告生金生受胎所生之女。
丙、本院依職權調取被告甲○○之刑案資料查註紀錄表，向臺灣高等法院臺南分院查
    詢被告甲○○之押情形，並向小港案生婦產科函查原告之受胎日期。
    理    由
一、按妻之受胎，係在婚姻關係存續中者，固推定其所生子女為婚生子女；惟該推定
    ，如夫妻之一方能證明妻非自夫受胎者，得於知悉子女出生之日起一年內提起否
    認之訴。此觀民法第一千零六十三條第一、二項規定自明。
二、本件原告主張被告被告乙○○○之子即丙○○雖係原告與被告甲○○於婚姻關係
    存續中所生之子，惟被告乙○○○之子即丙○○並非原告自被告甲○○受胎所生
    之子等事實，業據其提出出生證明書影本一件為證，復為被告甲○○所不否認，
    而經本院依職權調取被告甲○○之刑案資料查註紀錄表，向臺灣高等法院臺南分
    院查詢被告甲○○之押情形，並向小港安生婦產科診所函查原告之受胎日期結
    果，被告金生自八十七年六月二十七日起遭押於台灣台南看守所，嗣經移送至
    台灣台南監獄台南分監執行，易言之，被告甲○○自八十七年六月二十七日迄今
    均在押或在監，且原告之受胎日約為八十七年八月上旬（此有電話查詢登記表二
    紙及小港安生婦產科診所函一紙在卷可稽），準此，堪信原告之上開主張為真實
    ，又兩造均陳稱本件無庸送血緣鑑定，本院認為依原告所提出及本院依職權調查
    之上開證據暨被告之陳述意見，已足以作為本件判決之基礎，並無再送血緣鑑定
    之必要，附此敘明。
三、揆諸上開說明，被告乙○○○之子即丙○○顯非原告自被告甲○○受胎所生之子
    。從而，原告依民法第一千零六十三條第二項之規定，訴請確認被告乙○○○之
    子即丙○○非被告甲○○與原告之婚生子，即屬正當，應予准許。
四、結論：本件原告之訴為有理由，依民事訴訟法第七十八條、第八十五條第一項前
    段，判決如主文。
中      華      民      國    八十九    年      二      月    二十四    日
                              臺灣高雄地方法院民事第一庭
~B法      官  孫啟強
右正本證明與原本無異。
如不服本判決，應於送達後廿日內，向本院提出上訴狀。
中      華      民      國    八十九    年      二      月    二十四    日
~B法院書記官  梁  竫


司法院資訊處製作；財團法人民間司法改革基金會備份。
